臺灣新竹地方法院民事簡易判決  
110年度竹簡字第385號
原      告  陳禹安即陳珍玲

訴訟代理人  魏翠亭律師
被      告  陳芊錥  

上列當事人間損害賠償事件，本院於民國110年10月26日辯論終
結，判決如下：
    主  文
被告應給付原告新臺幣貳萬元，及自民國一一０年四月二十三日
起至清償日止，按年息百分之五計算之利息。
原告其餘之訴駁回。
訴訟費用新臺幣貳仟壹佰元由被告負擔新臺幣貳佰壹拾元，餘由
原告負擔。
本判決第一項得假執行。 
    事實及理由
一、原告主張：被告於民國108年8月30日某時，基於公然侮辱之
    犯意，在不特定多數人得以共見共聞之狀況下，以用戶名稱
    「陳芊錥」身分，在社群網站Facebook（下稱臉書）撰寫並
    公開發表「爛人跟畜生一樣他的老婆叫古珍鈴長的很醜鼻子
    像豬一樣～喜歡網愛他老公忘不了他真的很醜古珍鈴，有她
    跟別人網愛的影片看嗎他的女兒叫張０～張００？」等文字，以
    此方式辱罵原告（原名古珍玲），足以貶損原告之人格及社
    會評價。被告上開行為不法侵害原告之名譽，致原告受有精
    神上之痛苦。為此，爰依民法第184條第1項前段、第195條
    第1項規定請求被告賠償精神上之損害新臺幣（下同）20萬
    元。並聲明：被告應給付原告20萬元，及自起訴狀繕本送達
    翌日起至清償日止，按年息5%計算之利息。
二、被告則以：就原告所主張之事實不爭執，然是原告先攻擊伊
    ，才造成伊的反擊，伊喝酒又吃藥神智恍惚下憤而留言，事
    後已將留言刪除，然後續又遭到原告及其朋友在臉書上冷嘲
    熱諷及辱罵。又原告以被告涉犯公然侮辱罪提出告訴部分，
    業經臺灣苗栗地方檢察署檢察官以109年度偵字2956號為不
    起訴處分（按係聲請簡易判決處刑，而經臺灣苗栗地方法院
    以109年度易字第783號為公訴不受理判決），原告所提之刑
    事附帶民事訴訟，亦經臺灣苗栗地方法院以109年度附民字
    第149號刑事附帶民事訴訟判決駁回等語置辯。並聲明：原
    告之訴駁回。
三、本院之判斷：
（一）原告主張之前開事實，業據提出臉書頁面手機截圖、原告
      戶籍謄本等影本為證，並有被告提出之臺灣苗栗地方檢察
      署檢察官109年度偵字2956號聲請簡易判決處刑書、臺灣
      苗栗地方法院109年度易字第783號刑事判決在卷可稽，復
      為被告所不爭執，自堪認原告之主張為真實。
（二）按因故意或過失，不法侵害他人之權利者，負損害賠償責
      任；不法侵害他人之身體、健康、名譽、自由、信用、隱
      私、貞操，或不法侵害其他人格法益而情節重大者，被害
      人雖非財產上之損害，亦得請求賠償相當之金額。民法第
      184條第1項前段、第195條第1項分別定有明文。又不法侵
      害他人之人格權，被害人受有非財產上損害，請求加害人
      賠償相當金額之慰撫金時，法院對於慰撫金之量定，應斟
      酌實際加害情形、所造成之影響、被害人痛苦之程度、兩
      造之身分地位經濟情形及其他各種狀況，以核定相當之數
      額（最高法院47年度台上字第1221號、51年度台上字第22
      3號判例意旨參照）。查被告公然侮辱原告，係故意不法
      侵害原告之名譽權，客觀上確足以貶抑原告之人格名譽及
      社會之評價，自堪認原告受有精神上之痛苦。從而，依民
      法第184條第1項、第195條第1項規定，原告本於侵權行為
      之法律關係，請求被告就公然侮辱之不法侵權行為賠償非
      財產上損害，自屬有據。被告辯稱係原告先攻擊伊，才造
      成伊的反擊，伊喝酒又吃藥神智恍惚下憤而留言，事後已
      將留言刪除，然後續又遭到原告及其朋友在臉書上冷嘲熱
      諷及辱罵等情，縱係屬實，仍無解於被告侵權行為之成立
      。本院審酌被告係故意不法侵害原告之名譽，原告因之受
      有相當程度之精神上痛苦，又參以原告係高中肄業，從事
      行政助理，稱經濟狀況小康，被告係高職畢業，打零工為
      業，稱經濟狀況普通，兩造均係有社會經驗之成年人，又
      原告109年度所得總額0元，名下無財產，被告109年度年
      所得總額0元，名下財產總額1,686,900元，此業據兩造所
      陳明，並有本院依職權所調取之兩造稅務電子閘門財產所
      得調件明細表在卷可佐，而綜據兩造之學經歷、社會地位
      、經濟狀況等一切情狀，認原告請求被告賠償非財產上損
      害200,000元，核尚屬過高，應以20,000元為相當，逾此
      部分之請求，即非有據，無從准許。
四、綜上，原告基於侵權行為損害賠償之法律關係，請求被告給
    付20,000元，及自起訴狀繕本送達翌日即110年4月23日起至
    清償日止按年息5%計算之利息，為有理由，應予准許。至逾
    上開範圍所為之請求，則無理由，應予駁回。
五、假執行宣告：本件係依民事訴訟法第427條第1項適用簡易訴
    訟程序所為被告部分敗訴之判決，就被告敗訴部分，應依職
    權宣告假執行。
六、訴訟費用負擔之依據：民事訴訟法第79條。 　
中    華    民    國   110    年    11    月     9    日
                  新竹簡易庭    法  官  汪銘欽
以上正本係照原本作成。
如對本判決上訴，須於判決送達後20日內向本院提出上訴狀。如
委任律師提起上訴者，應一併繳納上訴審裁判費。
中    華    民    國   110    年     11   月     9    日
                                書記官  周育瑜